臺灣新北地方法院刑事判決
111年度審訴字第525號
公  訴  人  臺灣新北地方檢察署檢察官
被      告  張家瑋


選任辯護人  周信宏律師（法律扶助律師）
上列被告因誣告案件，經檢察官提起公訴（111 年度偵字第8222
號），本院判決如下：
    主  文
張家瑋意圖他人受刑事處分，向該管公務員誣告，處有期徒刑叁
月。緩刑貳年。
    事實及理由
壹、查被告張家瑋所犯係死刑、無期徒刑、最輕本刑為3 年以上
    有期徒刑以外之罪，被告於準備程序就被訴事實為有罪之陳
    述，經告知簡式審判程序之旨，並聽取其與辯護人及檢察官
    之意見後，本院認無不得或不宜改依簡式審判程序進行之處
    ，爰依刑事訴訟法第273 條之1 第1 項、第284 條之1 之規
    定，裁定進行簡式審判程序。
貳、本案犯罪事實及證據，除下列事項應予更正、補充外，餘均
    引用附件即檢察官起訴書之記載：
一、補充「被告張家瑋於111 年6 月2 日本院準備程序及審理時
    之自白（參本院卷附當日各該筆錄）」為證據。
二、附件附表編號1 、2 時間地點欄所載之「27日」，皆應更正
    為「17日」；編號5 時間地點欄所載之「還河東路」，則應
    更正為「環河東路」。
叁、論罪科刑：
一、核被告所為，係犯刑法第169 條第1 項之誣告罪。又按犯誣
    告之罪，於所誣告之案件裁判確定前自白者，減輕或免除其
    刑，刑法第172 條定有明文，而該條之規定，並不專在獎勵
    犯罪人之悛悔，而要在引起偵查或審判機關之易於發見事實
    ，以免被誣告人終於受誣，故不論該被告之自白在審判前或
    審判中，自動或被動，簡單或詳細，一次或二次以上，並其
    自白後有無翻異，茍其自白在所誣告之案件裁判確定之前，
    即應依該條減免其刑（參最高法院31年上字第345 號刑事判
    例意旨）。查被告於本院審理中坦承犯行，當屬其被訴誣告
    之案件裁判確定前自白，故依刑法第172 條之規定減輕其刑
    。
二、審酌被告明知如附件附表所示之文書上收受人簽章欄之簽名
    ，皆係其因交通違規遭舉發而簽署，概非被害人簡慶賓冒用
    其名義所偽造，竟為逃避自身交通違規之行政處罰，意圖使
    他人受刑事處分，而為本件誣告犯行，造成被害人受有刑事
    訴追之危險，甚為不該，兼衡被告之素行、教育程度、職業
    、家庭經濟與生活狀況、案發時為持有身心障礙證明之人（
    障礙等級及障礙類別皆詳卷），以及犯罪後終能坦承犯行，
    態度勉可等一切情狀，量處如主文所示之刑，以資處罰。
三、查被告本件以前並無任何故意犯罪而受有期徒刑以上刑之宣
    告之紀錄，此觀卷附臺灣高等法院被告前案紀錄表自明，足
    以彰顯其素行尚可，所為本件犯行固應責難，然衡酌其因一
    時失慮，偶罹刑典，犯後則已坦承犯行，諒其經此偵審訴訟
    程序，應知所警惕，當無再犯之虞，本院審酌上情，認所宣
    告之刑以暫不執行為適當，併予宣告緩刑2 年，以觀後效。
肆、本判決係依刑事訴訟法第310 條之2 及第454 條所製作之簡
    化判決，依法僅需記載犯罪事實、證據名稱及應適用之法條
    ，並得以簡略方式為之，如認定之犯罪事實、證據及應適用
    之法條，與檢察官起訴書之記載相同者，得引用之，附此敘
    明。
據上論斷，應依刑事訴訟法第273 條之1 第1 項、第299 條第1
項前段、第310 條之2 、第454 條（本件依刑事判決精簡原則，
僅記載程序法條文），判決如主文。
本案經檢察官楊唯宏偵查起訴，由檢察官陳炎辰到庭執行公訴。
中　　華　　民　　國    111   年 　  6  　月 　 21  　日
                 刑事第二十四庭  法  官　李俊彥   
以上正本證明與原本無異。
如不服本判決，應於判決送達後20日內敘明上訴理由，向本院提
出上訴狀（應附繕本），上訴於臺灣高等法院。其未敘述上訴理
由者，應於上訴期間屆滿後20日內向本院補提理由書「切勿逕送
上級法院」。
                                 書記官  林慈恩
中　　華　　民　　國　  111 　年　   6    月    21    日

附錄本判決論罪之法律條文：
中華民國刑法第169 條
意圖他人受刑事或懲戒處分，向該管公務員誣告者，處7 年以下
有期徒刑。
意圖他人受刑事或懲戒處分，而偽造、變造證據，或使用偽造、
變造之證據者，亦同。
--------------------------------------------------------
附件：
臺灣新北地方檢察署檢察官起訴書
                                     111年度偵字第8222號
　　被　　　告　張家瑋　男　20歲（民國00年00月00日生）
　　　　　　　　　　　　住新北市○○區○○路0段00巷00號5
　　　　　　　　　　　　　樓
　　　　　　　　　　　　國民身分證統一編號：Z000000000號
上列被告因誣告案件，業經偵查終結，認應提起公訴，茲將犯罪
事實及證據並所犯法條分敘如下：
　　　　犯罪事實
一、張家瑋明知如附表所示時、地，經員警攔檢盤查，並開立如
    附表所示「新北市政府警察局舉發違反道路交通管理事件通
    知單」（下稱舉發通知單）舉發，均其所騎乘車牌號碼000-
    000普通重型機車違規及由其親自簽立舉發通知單，竟意圖
    使簡慶賓受刑事追訴，而基於誣告之犯意，於民國110年6月
    29日中午12時55分許，前往新北市政府警察局埔墘派出所，
    虛構稱：「如附表所示舉發通知單均係簡慶賓報他的身分證
    給警察，並偽簽舉發通知單」云云之刑事告訴事實，而對簡
    慶賓提出偽造文書之告訴。
二、案經本檢察官簽分偵辦。
　　　　證據並所犯法條
一、證據清單及待證事實：
編號 證  據  名  稱 待  證  事  實 1 被告張家瑋於偵查中之自白 全部犯罪事實。 2 被害人簡慶賓於前案偵查中以被告身分所為之供述 如附表所示舉發通知單均係被告所親自簽立之事實。 3 新北市政府警察局新莊分局110年11月23日新北警刑字第1104059111號函附密錄器影像光碟1份、如附表所示舉發通知單6張 1.如附表所示時、地經員警攔檢盤查時，係由被告騎乘車牌號碼000-000普通重型機車之事實。 2.被告確實在如附表所示舉發通知單親自簽名之事實。 
二、核被告所為，係犯刑法第169條第1項之誣告罪嫌。
三、依刑事訴訟法第251條第1項提起公訴。
　　此　致
臺灣新北地方法院
中　　華　　民　　國　 111　　年　　2 　　月　　18　　日
　　　　　　　　　　　　　檢　察　官　楊唯宏　
附表
編號 時間地點 舉發通知單編號 1 民國110年2月27日晚間9時8分許，在新北市新莊區中華路與自信街口，因騎乘車牌號碼000-000號普通重型機車闖紅燈為警攔查舉發。 新北市政府警察局掌電字第CCXC90009號舉發違反道路交通管理事件通知單 2 110年2月27日晚間9時8分許，在新北市新莊區中華路與自信街口，因無照騎乘車牌號碼000-000號普通重型機車為警攔查舉發。 新北市政府警察局掌電字第CCXB40058號舉發違反道路交通管理事件通知單 3 110年3月13日凌晨1時47分許，在臺北市○○路0段00號前，因無照騎乘車牌號碼000-000號普通重型機車為警攔查舉發。 臺北市政府警察局掌電字第A00E2L780號舉發違反道路交通管理事件通知單 4 110年3月14日下午2時20分許，在新北市中和區民有街3前，因騎乘車牌號碼000-000號普通重型機車不依規定駛入來車道為警攔查舉發。 新北市政府警察局掌電字第CHTA40122號舉發違反道路交通管理事件通知單 5 110年3月16日凌晨1時21分許，在新北市永和區還河東路與竹林路39巷口，因騎乘車牌號碼000-000號普通重型機車闖紅燈為警攔查舉發。 新北市政府警察局掌電字第C8NA00208號舉發違反道路交通管理事件通知單 6 110年4月24日晚間10時37分許，在臺北市○○路000號前，因無照騎乘車牌號碼000-000號普通重型機車為警攔查舉發。 臺北市政府警察局掌電字第A00U4T093號舉發違反道路交通管理事件通知單